臺灣高等法院刑事判決　　　　　　　 100年度上訴字第3261號
上　訴　人　臺灣臺北地方法院檢察署檢察官
被　　　告　李秋鳳
選任辯護人　方興中律師
　　　　　　洪志文律師
上列上訴人因被告偽造文書等案件，不服臺灣臺北地方法院100
年度訴字第618號，中華民國100年9月26日第一審判決（起訴案
號：臺灣臺北地方法院檢察署100年度偵緝字第35號），提起上
訴，本院判決如下：
    主      文
上訴駁回。
    事實及理由
一、本案經本院審理結果，認第一審以被告李秋鳳犯刑法第216
    條、第210條之行使偽造私文書罪，判處有期徒刑6月，並諭
    知易科罰金之折算標準為新台幣900元折算一日，認事用法
    及量刑均無不當，應予維持，並引用第一審判決書記載之事
    實、證據及理由（如附件）。
二、公訴人上訴意旨：原審判決被告行使偽造私文書，足以生損
    害於他人，處有期徒刑壹年，減為有期徒刑陸月，並得易科
    罰金，固非無見。惟查，被告以參加互助會方式，詐騙財物
    高達六百多萬，且事後以假離婚脫產，而被告當庭亦坦承其
    犯行，是原審輕判被告有期徒刑6月，且得易科罰金，量刑
    顯然過輕，難收矯正之效，故請撤銷原判決，依法另為妥適
    判決等語。
三、經查：
  (一)被告之辯護人於本院庭訊時雖指稱本件檢察官上訴無具體理
    云云。然檢察官之上訴理由已敘明原審未慮及被告詐騙金額
    高達六百多萬，且有脫產情事等而指摘，並非僅泛稱原審量
    刑過輕而已，已合於刑事訴訟法第361條第2項規定（最高法
    院97年度台上字第3889號判決要旨參照），本件檢察官之上
    訴為合法，應為實質審理，合先說明。
  (二)檢察官依告訴人黃新菊之請求上訴雖指摘被告以參加互助會
    方式，詐騙財物高達六百多萬，且有脫產情事，原審量刑顯
    然過輕云云。惟本案僅認定被告冒以其兄嫂蘇美珠名義參加
    黃新菊所組之互助會，並以蘇美珠名義標取會款，並無上訴
    意旨所指摘之詐騙財物高達六百多萬情事，且檢察官亦未提
    出被告有為逃避民事責任而脫產之積極事證。原審審酌被告
    冒用蘇美珠名義標互助會，收取會款，對活會會員財產權侵
    害甚鉅，及其犯罪所得，迄今尚未與告訴人等人和解，於審
    判中已坦承犯行等一切情狀，量處被告有期徒刑1年，並依
    中華民國96年罪犯減刑條例規定減其宣告刑二分之一為有期
    徒刑6月之刑，尚無過輕情事，檢察官猶執前詞上訴指摘原
    審量刑不當，為無理由，應予駁回。
  (二)又被告雖於本院審理時與告訴人黃新菊達成訴訟上和解，惟
    被告僅當庭給付1萬元，所積欠之其餘會款89萬元，尚須以
    每月1萬元之方式分期給付，有和解筆錄一份可稽。本院衡
    量被告於民事上本即負有清償債務之責任，於本案最初偵查
    階段均不到案，97年12月17日經檢察官通緝，100年1月2日
    始緝獲到案等情，原審已從輕量刑，斟酌全案情節，認被告
    不合於刑法第74條第1項不執行其刑罰為適當之規定，故不
    為緩刑宣告，併說明之。
據上論結，應依刑事訴訟法第373條、第368條，判決如主文。
本案經檢察官侯寬仁到庭執行職務。
中    華    民    國  100    年    12    月    28    日
                  刑事第四庭審判長法  官  陳筱珮
                                  法  官  邱滋杉
                                  法  官  孫惠琳
以上正本證明與原本無異。
如不服本判決，應於收受送達後十日內向本院提出上訴書狀，其
未敘述上訴之理由者並得於提起上訴後十日內向本院補提理由書
（均須按他造當事人之人數附繕本）。「切勿逕送上級法院」。
                                  書記官  潘文賢
中    華    民    國   100    年    12    月    29    日